【裁判字號】    90,易,948
【裁判日期】    920403
【裁判案由】    背信等
【裁判全文】
臺灣嘉義地方法院刑事判決                            九十年度易字第九四八號
    公  訴  人  臺灣嘉義地方法院檢察署檢察官
    被      告  己○○
    被      告  地○○
    被      告  丙○○
    被      告  天○○
    被    告  酉○○
    被      告  子○○
    被      告  午○○
    被      告  戊○○
    被      告  亥○○
    被      告  丑○○
    被      告  庚○○
    被      告  申○○
    被      告  寅○○
    被      告  未○○
    被      告  辰○○
    被      告  卯○○
    被      告  丁○○
    被      告  乙○○
    被      告  壬○○
    被      告  癸○○○
    被      告  甲○○
    被      告  戌○○○
右列被告等因背信等案件，經檢察官提起公訴（九十一年度偵字第五零五八號、第六
一一九號號）及聲請併案審理（九十二年度偵字第二六一號），本院判決如左：
    主  文
己○○共同連續為他人處理事務，意圖為自己不法之利益，而為違背其任務之行為，
致生損害於本人之財產，處有期徒刑貳年捌月。
子○○、酉○○、天○○、丙○○共同連續為他人處理事務，意圖為第三人不法之利
益，而為違背其任務之行為，致生損害於本人之財產，各處有期徒刑陸月，如易科罰
金，以參佰元折算壹日，各緩刑肆年。
丑○○共同為他人處理事務，意圖為第三人不法之利益，而為違背其任務之行為，致
生損害於本人之財產，處有期徒刑貳月，如易科罰金，以參佰元折算壹日。緩刑貳年
。
庚○○、卯○○共同為他人處理事務，意圖為第三人不法之利益，而為違背其任務之
行為，致生損害於本人之財產，處有期徒刑參月，如易科罰金，以參佰元折算壹日。
戌○○○共同為他人處理事務，意圖為第三人不法之利益，而為違背其任務之行為，
致生損害於本人之財產，處有期徒刑肆月，如易科罰金，以參佰元折算壹日。
午○○、戊○○、亥○○、申○○、未○○、辰○○、乙○○、壬○○、癸○○○、
甲○○共同為他人處理事務，意圖為第三人不法之利益，而為違背其任務之行為，致
生損害於本人之財產，各處有期徒刑陸月，如易科罰金，以參佰元折算壹日。
丁○○共同為他人處理事務，意圖為第三人不法之利益，而為違背其任務之行為，致
生損害於本人之財產，累犯，處有期徒刑參月，如易科罰金，以參佰元折算壹日。
地○○、寅○○公訴不受理。
    事  實
一、緣子○○自民國八十一年間起，在嘉義縣阿里山鄉農會（下稱阿里山農會）擔任
    信用部放款業務承辦人，酉○○自八十二年四月起擔任該農會信用部放款業務徵
    信員，二人負責放款申請案件之徵信業務，天○○則自八十一年間起代理該農會
    信用部主任兼辦放款業務及徵信，丙○○自八十四年間起擔任信用部主任，負責
    監督放款業務之審核，均係受阿里山農會委任處理事務之人。
二、爰己○○於八十一年間在嘉義縣阿里山鄉樂野村設立「秋茂開發育樂股份有限公
    司（下簡稱秋茂公司、秋茂休閒渡假農場）」，並任公司董事長，竟為順利取得
    貸款以供公司開發使用，自八十一年十一月起至八十六年間，與當時任阿里山農
    會總幹事之地○○，基於共同意圖為己○○不法利益之犯意聯絡，先由己○○借
    用人頭出具名義為借款人向阿里山農會借款，再由地○○指示農會內部放款部門
    之職員放水通融而予核貸；隨即由己○○委請亦有共同犯意聯絡之友人：包括丑
    ○○、戊○○、午○○、陳庚龍（嗣於八十八年七月一日改名為巳○○）、庚○○、申○○、寅○○（嗣後已於八十八年一月二十九日歿）、未○○、辰○○、
    卯○○、丁○○（丁○○前因違反森林法，經判處有期徒刑三月十五日確定，於
    八十年五月八日執行完畢）、乙○○、壬○○、癸○○○、甲○○及戌○○○（
    下簡稱午○○等十七人），經其等同意當人頭並出具名義擔任借款人而向阿里山
    農會借款，以午○○等十七人為借款人各向阿里山農會分別於如附表所示時間，
    分別申請借貸新台幣（下同）八十萬元或一百萬元（除甲○○部分係貸借八十萬
  元外，餘均貸款一百萬元，詳細借貸金額與借款人、連帶保證人名義如附表所載
    ），並於如附表所示展延期日辦理展延借款、變更連帶保證人之人別；己○○則
    於各該人頭借款人前往阿里山農會辦理借貸手續前，先透過地○○之兄鄧石柱（
    已歿）聯繫地○○，地○○則以其總幹事之身分壓迫、命子○○、酉○○、天○○及丙○○等人配合為不實之審核、放貸，子○○、酉○○、天○○、丙○○等
    人雖均明知各該借款人之資力、債信並未經徵信，然迫於來自總幹事地○○之壓
    力，為求保住工作，乃不得不同意地○○之要求，亦基於意圖為己○○不法利益
    之共同概括犯意聯絡，在其等業務上所掌前開「借款人放款批覆書」上「徵信意
    見欄」、「信評」欄位，均勾選「佳」，在徵信報告表中之經營事業及個人收支
    勾選「相符」等之不實內容而為虛偽不實之登載，並將登載不實之借款申請書持
    以行使而完成放款流程之手續，依借款人所申請借款金額全數貸放（共貸放出一
    千六百八十萬元，起訴書誤載為二千二百六十萬元），己○○以午○○等十七人
    名義借得上開款項後，或由秋茂公司會計提領現金存入秋茂公司帳戶，或轉帳入
    秋茂公司帳戶，或由借款人提領現金交給秋茂公司會計再轉存入秋茂公司帳戶，
    嗣各該人頭借款人果多無法清償借款而淪為呆帳而造成農會之損失（詳如附表清
    償情形欄所示）。
三、案經法務部調查局嘉義縣調查站移送台灣嘉義地方法院檢察署檢察官偵查起訴。
    理  由
一、訊據被告己○○矢口否認有背信、業務登載不實之犯行，辯稱：其係於八十年間
    成立秋茂公司，為了地區發展，經山胞行政局同意，各級機關、農會願意於秋茂
    共同經營班名譽輔導協助招集阿里山有志青年男女優先，因資金不足，乃由人投
    資入股，經鄉公所、縣政府配合運用農會資金，因阿里山農民之土地都是租約，
    大家都是茶農、山葵農，那時經濟每位農民都有能力借貸一百萬元還款，而農會
    利息高，作業是內部問題，總幹事與放款，當然是靠農民利息，也是做生意，被
    告己○○也不願意賠錢，然而賀伯颱風、天災不斷，目前經濟，大公司都有危機
    ，山區影響很大，目的是給新股東先收回投資款，加速還款，利息付到八十八年
    六月，因新股東接掌，遇到農會選舉惡意中傷，單純借款，變成人頭名借款，每
    一會員招股，必須經過公司開會通過，其不需要為了利息而犯罪，本來好意招集
    投資，如果沒心動，誰會借錢給別人，這是建設在各種設施，當初想營利好，只
    能感謝、不能抱怨云云。惟查：(1)被告己○○於調查站接受偵訊時，即坦白供稱
    ：「我於八十一年間擔任秋茂開發育樂股份有限公司董事長，因該公司經營之秋
    茂休閒渡假農場生意不錯，打算增資擴建，遂陸續向卯○○等人遊說投資，並於
    八十一年至八十五年間，先後尋覓二十三名人頭向阿里山鄉農會借款，但其中有
    的人後來改口拒絕投資，但均經我保證代為繳息，而同意該筆借款仍用於投資秋
    茂開發育樂公司，由公司訂定攤還計劃..... 至於午○○、戊○○、亥○○、丑
    ○○、陳庚龍、庚○○、寅○○、未○○、辰○○、卯○○、丁○○、乙○○、
    壬○○、癸○○○、甲○○、戌○○○等十七人則係在我拜託下，同意以渠等名
    義向阿里山鄉農會借款，以供秋茂公司投資擴建使用，該等借款之利息則完全由
    我負擔。」，「我因曾擔任阿里山鄉農會代表，而地○○擔任阿里山鄉農會總幹
    事，因此我早就與地○○認識，且地○○有時會與農會員工或衛生所人員至我開
    設的秋茂休閒渡假農場用餐，又地○○之胞兄鄧石柱曾於八十年間至八十七年間
    在秋茂休閒渡假農場擔任會計等職，因這層寬係，我與地○○尚稱熟識。」，「
    我因安文毅、戌○○○、乙○○、癸○○○、亥○○、丑○○、辰○○、卯○○
    、甲○○、未○○等人向阿里山農會借款，係為我作為投資秋茂公司之用，或經
    我拜託同意借款供我使用，均係幫我的忙，因此該等借案之連帶保證人均由我代
    為尋找，我則大都徵得親戚朋友之同意後，成為上述借案之連帶保證人。」，「
    我均係徵得當事人同意向阿里山鄉農會貸款充作秋茂公司增資擴建之用，有的人
    因本身沒有車，所以我就開車載他們去，有的自己有車，則約在阿里山鄉農會見
    面，至於辦理貸款手續完全依農會作業規定辦理。」，「..... 在申貸前，我有
    透過地○○胞兄鄧石柱向地○○請託給予審核方便，其中乙○○、安文毅、戌○○○等三人之申請貸款，我因需款甚急，乃請鄧石柱向地○○請託希望能在一天
    內完成撥款。」，「至於地○○為何於林添財、辰○○、卯○○、寅○○、陳庚
    龍、申○○、庚○○、丁○○、午○○及戊○○等人之申貸案主動出面指示農會
    職員給予方便，我想可能是鄧石柱的關係，地○○才會主動協助。」，「如我前
    述安文毅、戌○○○、乙○○、癸○○○、亥○○、丑○○、甲○○之連帶保證
    人確係由我本人找來的，但我並未直接與地○○謀議，至於地○○為何於楊秀忠
    、安文毅、高安來春、武杜月琴、甲○○、戌○○○、癸○○○、乙○○、安榮
    福及亥○○等十一人之貸款案主動出面指示農會職員給予方便，我想可能是鄧石
    柱的關係，地○○才會主動協助。」，「..... 向阿里山鄉農會貸款，俟農會撥
    款入借款人帳戶後，通常即由我秋茂公司的會計前往領取現金或轉帳入秋茂公司
    帳戶，也有的是由借款人親自前往領款後交給秋茂公司會計，但不管係哪一種方
    式領款，所貸之款項均會進入公司帳戶運用。」（見調查站九十年七月十六日調
    查筆錄）；其後於偵查中亦坦稱：「（問：是否秋茂公司負責人？）是。」，「
    （問：午○○等十七人是你請他們幫忙貸款？）是的。」，在去貸款之前，有無
    先去向地○○說要辦貸款？）沒有。」，「（問：有無透過其他人向他說？）有
    請他哥哥去向他講一下。」（見九十年度偵字第五零五八號偵查卷第五十五頁背
    面）等語，顯見被告午○○等十七人之貸款，均係出於被告己○○之要求，並且
    己○○亦確實委請地○○之兄（按即鄧石柱，已歿）轉知時任阿里山農會總幹事
    之地○○協助辦理貸款事宜一情，堪以認定；(2)而其餘被告：即丙○○、天○○
    、子○○、酉○○、午○○、戊○○、亥○○、丑○○、庚○○、申○○、未○○、辰○○、卯○○、乙○○、壬○○、癸○○○、甲○○及戌○○○等人，對
    於右揭事實欄所載與被告己○○基於共同犯意聯絡而犯背信、行使業務登載不實
    文書之犯行，迭自調查站訊問時（見各該被告於調查站接受詢問時所製作之筆錄
    ）、偵查中接受檢察官偵訊時（見九十年度偵字第五零五八號偵查卷：該卷第二
    十三頁起至第二十七頁為被告丑○○、戊○○之供述，該卷第三十三頁起至第四
    十三頁，為被告戌○○○、亥○○、丁○○、壬○○、乙○○之供述；該卷第五
    十二頁起至第五十五頁、第一二八頁為被告天○○、子○○、丙○○、酉○○之
    供述；該卷第九十六頁背面起至第一百頁背面，為被告癸○○○、庚○○、卯○○、辰○○、乙○○之供述；九十年度偵字第六一一九號偵查卷：第十二頁起至
    第十五頁，為被告庚○○、乙○○、癸○○○、未○○、壬○○、甲○○、亥○○、丑○○、戊○○、戌○○○、午○○、卯○○、辰○○；該卷第十八頁為被
    告申○○之供述）、本院審理時（見本院九十一年六月二十五日調查筆錄、九十
    二年三月十三日調查筆錄、同年三月二十七日審理筆錄）均坦承不諱，且除己○○外，均於審理期間當庭表明認罪明確（見本院九十一年六月二十五日調查筆錄
    ）；(3)此外，並有各該被告擔任借款人之借款申請書、放款批覆書及個人基本資
    料十七份扣案可稽，而被告己○○係秋茂公司董事長，被告午○○、丑○○、戊○○等三人，為該公司發起人，並係股東一情，有秋茂公司設立登記事項卡、公
    司章程一份在偵查卷可佐；(4)而前阿里山農會總幹事即被告地○○（已歿）於偵
    查中雖矢口否認有與被告己○○共犯本件以人頭借款之犯行，然揆之前開已經坦
    承犯行之受阿里山農會僱用之經手前開放款職員即被告丙○○、天○○、酉○○
    、子○○等四人、借款人頭辰○○、卯○○、丁○○、乙○○、壬○○、午○○
    、戊○○、亥○○、丑○○、庚○○、申○○、未○○、癸○○○、甲○○、戌
    ○○○等均已坦承本件犯罪行為，而迄至審理辯論期日前，除被告丑○○全額清
    償借款，被告陳庚龍、庚○○、卯○○、甲○○、戌○○○清償部分欠款外，大
    多數所貸放之款項，果均未能收回且成呆帳一情，有阿里山農會於九十二年三月
    二十四日呈報之係爭借貸款項清償一覽表附於審理卷可稽，被告等之前開犯行之
    事證已經明確，犯行均堪認定。
二、按被告丙○○、天○○、子○○、酉○○等均係任職阿里山農會經辦借放款、審
    核徵信等業務之職員，係為農會處理事務之人而主管或從事徵信放款業務，其等
    所掌借款申請書之審核與記載，屬業務上製作之私文書；是核被告丙○○、天○○、子○○、酉○○四人所為，均係犯刑法第二百十六條、第二百十五條之行使
    偽造業務登載不實文書罪及同法第三百四十二條第一項之背信罪；而被告己○○
    、午○○、戊○○、亥○○、丑○○、庚○○、申○○、未○○、辰○○、卯○○、丁○○、乙○○、壬○○、癸○○○、甲○○及戌○○○等人，雖非為阿里
    山農會辦理事務之人，亦非從事於借放款審核業務之人，然前開背信罪、行使業
    務登載不實文書罪，既係因身分、特定關係成立之罪，其共同實施之其他被告，
    雖無該特定身分關係，依據刑法第三十一條第一項之規定，亦該當成立刑法第二
    百十六條、第二百十五條之行使偽造業務登載不實文書罪及同法第三百四十二條
    第一項之背信罪；被告己○○、午○○、戊○○、亥○○、丑○○、庚○○、申
    ○○、未○○、辰○○、卯○○、丁○○、乙○○、壬○○、癸○○○、甲○○
    及戌○○○等人，就前開提供名義供己○○借款之犯行，均各與丙○○、天○○
    、子○○、酉○○等有犯意聯絡及行為分擔，為共同正犯；而被告己○○、子○○、丙○○、天○○、酉○○等先後十七次背信、行使業務登載不實文書之犯行
    ，期間雖自八十一年間起至八十六年間長達五年餘，然其前後犯罪手法均相同，
    所犯又係構成要件相同之罪名，犯罪型態完全相同，且犯罪目的均係為使秋茂公
    司貸得款項，仍足認係基於概括犯意為之，為連續犯，均依刑法第五十六條之規
    定論以一罪，並加重其刑；而其等所犯業務登載不實之行為，為行使業務登載不
    實文書之低度行為，不另論罪，又行使業務登載不實文書罪與背信罪二罪間，有
    方法結果之牽連關係，從一重論以背信罪處斷；而被告丁○○前於七十八年間，
    因違反森林法案件，經台灣高等法院台南分院以七十九年度上訴字第二零零三號
    判處有期徒刑三月十五日確定，並於八十年五月八日易科罰金執行完畢一情，有
    其全國前案查註紀錄表在卷可佐，其於五年內再犯有期徒刑之本罪，為累犯，應
    加重其刑；爰審酌公訴人分別以：被告己○○為求己利，造成阿里山農會呆帳，
    惟其並無前科；被告丙○○、天○○、子○○及酉○○為嘉義縣阿里山鄉農會職
    員，雖應克盡職守，嚴密審查放款資格，以防呆帳，然因該農會總幹事即被告地
    ○○以職權壓迫，令渠等不得不與之同流，姑念被告丙○○、天○○、子○○及
    酉○○並無前科且為保住工作著有苦衷之情；另被告午○○、戊○○、亥○○、
    丑○○、庚○○、申○○、未○○、辰○○、卯○○、丁○○、乙○○、壬○○
    、癸○○○、甲○○及戌○○○等人，僅因友朋關係提供名義而誤觸法網外；另
    再審酌各被告前科素行情況（詳各該被告等全國前案查註紀錄表），分別量處如
    主文所示之刑，並諭知（除被告己○○外）易科罰金之折算標準；至於被告丙○○、天○○、酉○○、子○○、丑○○等五人，均未曾受有期徒刑以上刑之宣告
    ，此有本院被告全國前案紀錄表、暨臺灣嘉義地方法院檢察署刑案資料查註紀錄
    表各一紙在卷可稽，其五人所犯情節，較為可憫，且被告丑○○已經清償所欠款
    項，亦深具悔意，經此刑之宣告後，應知警惕而無再犯之虞，因認其等以暫不執
    行其刑為當，分別予以宣告緩刑，用啟自新。
三、公訴意旨另以：被告午○○、戊○○、亥○○、丑○○、庚○○、申○○、未○○、辰○○、卯○○、丁○○、乙○○、壬○○、癸○○○、甲○○、楊安美玲
    等十五人分別於其他人頭名義借款申請書上擔任連帶保證人之行為，亦係與被告
    己○○、丙○○、天○○、子○○、酉○○等共同犯背信罪之行為；惟查：上開
    午○○等十五人於此部分公訴犯嫌，均僅係提供名義而為簽名連帶保證之行為，
    其等擔任連帶保證人之行為，並無何不實之內容，亦不因此取得農會所借貸之款
    項，並非直接使農會受有損害，與前開業經認定有罪之擔任人頭借款名義人需接
    受農會承辦人為實質徵信後、並辦理撥款交付之情形有間，午○○等十五人擔任
    連帶保證人之行為，尚難認係參與借款而犯背信罪犯罪構成要件之行為，無從認
    定午○○等十五人因擔任連帶保證人而犯有背信、行使業務登載不實文書之犯嫌
    ，公訴人認關於被告午○○等十五人就【擔任連帶保證人部分之行為】亦係連續
    犯背信犯嫌，並不成立，惟公訴人以該部分行為與前開經認定有罪之各該被告所
    犯背信犯行有裁判上一罪之連續犯關係，爰不另為無罪之諭知。
四、又按被告死亡者，應諭知不受理之判決，刑事訴訟法第三百零三條第五款定有明
    文。經查：被告地○○業已於九十年十一月二十一日死亡，被告寅○○於八十八
    年一月二十九日死亡，有其二人戶籍謄本、戶籍查詢資料在卷可佐，其等二人被
    訴部分，爰不經言詞辯論，逕為不受理之判決。
五、另：共同被告陳庚龍（已更名為巳○○）經合法傳喚、拘提，均未到庭陳述、答
    辯，業已發布通緝，嗣其到案後另行審理。
六、台灣嘉義地方法院檢察署檢察官併案意旨以（九十二年度偵字第二六一號）：告
    訴人辛○○具狀向檢察官提出告訴稱：其因被告楊安美玲、酉○○、己○○、丙○○、丑○○等人相互勾結，由己○○偽刻印章、未經辛○○到場對保，即以辛○○名義向阿里山農會借款一百萬元等語，因認被告己○○、楊安美玲、酉○○
    、吳淑蘭、丑○○等人涉犯偽造私文書罪嫌而移送本件併案審理。
七、按犯罪事實應依證據認定之，無證據不得推定其犯罪事實。又不能證明被告犯罪
    者，應諭知無罪之判決，刑事訴訟法第一百五十四條、第三百零一條第一項前段
    分別定有明文。而認定不利於被告之事實，須依積極證據，苟積極證據不足為不
    利於被告事實之認定時，即應為有利於被告之認定，更不必有何有利之證據。又
    告訴人之指訴係以使被告受刑事訴追為目的，是其陳述是否與事實相符，仍應調
    查其他證據以資審認，最高法院著有判例可循（最高法院三十年上字第八一六號
    、五十二年台上字第一三００號判例參照）；訊據被告己○○、楊安美玲、丑○○、酉○○、丙○○等均堅決否認有偽造文書之犯嫌：(1)被告己○○辯稱：其確
    曾委請楊安美玲為人頭於八十五年六月一日向農會借款一百萬元（即如附表所示
    編號十七之該筆借款），並且經告訴人辛○○同意後擔任連帶保證人，又於八十
    五年七月三日以高安來春名義向阿里山農會借款時，再度經告訴人同意而使其擔
    任連帶保證人，上開借款契約書上之簽名，均係告訴人親自到場簽名，且印章亦
    係經授權委刻的，況且告訴人於八十七年間，因該筆借款未清償，致告訴人薪水
    遭查封，其尚每月付給利息一萬五千元給告訴人，並提出八十八年七月五日、八
    十八年九月八日支票傳票二紙為證；(2)阿里山農會承辦該二件借款之職員即被告
    丙○○、酉○○亦皆辯稱：告訴人確實有到場對保，依規定保證人是不能由人代
    簽的，從而不可能有代簽之情況等語；(3)被告丑○○、楊安美玲則均稱並不認識
    告訴人等語，不可能會代為簽名等語；(4)而揆之告訴人於偵查中即坦稱：「是農
    會訴諸法院向我追討，我找己○○談，他才付我一萬五千元之利息，..... 」等
    語（見九十年度發查卷第一零六九號偵查卷第六十三頁），顯見被告己○○所陳
    交付一萬五千元之利息與告訴人一情，應係屬實，若果己○○真冒用告訴人名義
    、未經授權而虛列為保證人，於告訴人發覺之際，豈有可能不追究己○○之責反
    而竟收受所交付利息之理？輔依據被告丙○○、酉○○所稱，其程序並無可能有
    代簽情事，則告訴人之指訴，已非無疑；況於偵查中，檢察官將告訴人於前開二
    份借據上之簽名資料、連同告訴人之日常筆記本、當庭所書寫之姓名等資料一併
    送請法務部調查局為第一次鑑定，經該局於九十一年四月八日以調科二字第九一
    零零零八三四八零號通知書覆稱「就目前送鑑資料評估，尚難以確認其間筆劃特
    徵差異，究係本人自然書寫之差異？抑或不同人所書？請再補送辛○○於八十五
    年案發前之平時直橫式簽名及書有住址之字跡原件多件過局，再行鑑定。」等語
    （見九十年度發查字第一零六九號偵查卷第七十三頁），檢察官乃再函索告訴人
    公務人員履歷表正本一份、中華電信行動電話租用申請書原本一份、更換事項記
    要一件、信用卡申請資料一件等，再度送請鑑定，經該局於九十一年十一月二十
    六日以調科二字第九一零零六八九八五零號通知書覆稱「若擇其中與甲（即八十
    五年六月一日之借據、個人資料、約定書上之告訴人簽名）、乙類（及八十五年
    七月三日之借據、個人資料、約定書上告訴人之簽名）字跡類同書體之字跡進行
    比對，認為三者筆劃特徵極相似，其間縱或有部分出入之處，並不排除為書寫者
    自身變異所致」等語（見九十一年度他字第九六九號偵查卷第三十四頁），則上
    開二份收據上之簽名，依鑑定意見，極有可能確係告訴人親自所簽名；況於鑑定
    後檢察官復傳訊告訴人到庭訊問後竟稱：「（問：你對鑑定結果有何意見？）沒
    。」，「（問：上面的字你寫的？）可能我寫。」，「（問：為何之前否認？）
    我之前有受傷，頭部有撞擊過，第一件是我簽的，在八十三年簽的，八十五年及
    八十六年這兩件我沒印象，因我當時有受傷，我都不曉得我有簽，我真的受傷精
    神不好」（見九十年度他字第九六九號偵查卷第三十八頁背面）等語，更足以顯
    見告訴人對於系爭文件上之簽名是否確非本人所簽一情，都已經產生懷疑而印象
    模糊，則如何僅憑告訴人模糊之認知即認被告己○○、酉○○、楊安美玲、丑○○、丙○○等犯有偽造文書之嫌？此外，亦查無何其他積極證據以證明告訴人之
    指訴，此一併案部份尚難足以證明犯罪，自不為本案經起訴之背信部分犯嫌效力
    所及，應退回與檢查官續行偵辦。
據上論斷，應依刑事訴訟法第二百九十九條第一項前段、第三百零三條第五款、第三
百零七條，刑法第二十八條、第四十七條、第五十六條、第三百四十二條、第二百十
六條、第二百十五條、第五十五條、第四十一條第一項、第七十四條第一款，罰金罰
鍰提高標準條例第一條前段、第二條，判決如主文。
本案經檢察官郭志明到庭執行職務。
中    華    民    國      九十二      年      四      月       三      日
                                      臺灣嘉義地方法院刑事第三庭
                                          法  官    黃  國  益
右正本證明與原本無異。
如不服本判決，應於判決送達後十日內，向本院提出上訴狀。
中    華    民    國      九十二      年      四      月       三      日
                                          書記官    林  柑  杏
附錄法條：
中華民國刑法第三百四十二條
為他人處理事務，意圖為自己或第三人不法之利益，或損害本人之利益，
而為違背其任務之行為，致生損害於本人之財產或其他利益者，處五年以
下有期徒刑、拘役或科或併科一千元以下罰金。
前項之未遂犯罰之。
中華民國刑法第二百一十六條
行使第二百十條至第二百十五條之文書者，依偽造、變造文書或登載不實
事項或使登載不實事項之規定處斷。
中華民國刑法第二百一十五條
從事業務之人，明知為不實之事項，而登載於其業務上作成之文書，足以
生損害於公眾或他人者，處三年以下有期徒刑、拘役或五百元以下罰金。


司法院資訊處製作；財團法人民間司法改革基金會備份。
